臺灣高等法院刑事判決　　　　　　　　　　　　　九十一年度上易字第一二四號
　　上　訴　人
　　即　被　告　甲○○
右上訴人因毒品危害防制條例案件，不服臺灣臺北地方法院九十年度易字第一八五四
號，中華民國九十一年四月十日第一審判決（起訴案號：臺灣臺北地方法院檢察署九
十年度毒偵字第二四四五號）提起上訴，本院判決如左：
    主  文
上訴駁回。
    事  實
一、甲○○於八十七年二月間，因違反麻醉藥品管理條例案件，經台灣士林地方法院
    （下稱士林地院）判處有期徒刑四月確定，於八十七年四月二十七日易科罰金執
    行完畢。又因因施用第二級毒品安非他命（下稱安非他命）案件，經依士林地院
    八十七年度毒聲字第七一五號裁定送勒戒處所觀察、勒戒後，因無繼續施用毒品
    之傾向，由士林地院檢察署檢察官八十七年度偵字第五六五九號，八十七年十二
    月三十日為不起訴處分確定。復因施用安非他命案件，經依士林地院八十八年度
    毒聲字第二三八四號裁定送勒戒處所觀察、勒戒後，因無繼續施用毒品之傾向，
    由士林地院檢察署檢察官八十八年度毒偵字第一０四六號，八十八年十一月三十
    日為不起訴處分確定。再因施用安非他命案件，經士林地院檢察署檢察官聲請士
    林地院八十九年度毒聲字第一０五三號裁定甲○○令入戒治處所施以強制戒治一
    年，經戒治所評定合格，認無繼續戒治之必要，經士林地院檢察署檢察官聲請士
    林地院九十年度毒聲字第八四號裁定停止戒治，所餘戒治期間，付保護管束。甲
    ○○於保護管束期間內違反保護管束應遵守事項情節重大，經士林地院檢察署檢
    察官聲請士林地院撤銷停止戒治，令入戒治處所施以強制戒治，經士林地院九十
    年度毒聲字第九八四號，九十年七月二十四日裁定甲○○撤銷停止戒治，令入戒
    治處所施以強制戒治，並經本院九十年度毒抗字第七０四號，九十年八月三十一
    日裁定抗告駁回；前揭施用安非他命犯行，並經檢察官八十九年度毒偵字第八
    六一號、一０四一號聲請簡易判決處刑，經士林地院八十九年度簡字第三九七號
    八十九年五月十八日判處有期徒刑五月確定。
二、詎甲○○仍不知戒絕毒癮，基於概括犯意，自九十年九月初某日起至同年月十六
    日上午某時止，先後二次在台北市不詳姓名之友人家中及台北市○○○路○段三
    號錢櫃ＫＴＶ內等處施用第二級毒品ＭＤＭＡ（下稱ＭＤＭＡ）。同年月十六日
    上午十一時三十分許，在上揭錢櫃ＫＴＶ七０六號包廂內為警查獲，並扣得ＭＤ
    ＭＡ九顆（驗餘淨重二點一一公克）及非屬其所有之Ｋ他命空瓶三瓶及吸管一支
    。
三、案經臺北市政府警察局中山分局報請臺灣台北地方法院檢察署檢察官偵查起訴。
    理  由
一、右開事實欄第二項所載之犯罪事實，業據上訴人即被告甲○○供認不諱，並有扣
    案藥丸九顆在卷，上開扣案物經送驗確為第二級毒品ＭＤＭＡ（驗餘淨重二點一
    一公克）無訛，有法務部調查局九十一年一月九日調科壹字第九００八四三八四
    號檢驗通知書可證，上訴人於前述時地為警查獲所採集之尿液，經送檢驗結果呈
    ＭＤＭＡ陽性反應，亦有台灣檢驗科技股份有限公司九十年十月四日濫用藥物尿
    液檢驗報告一紙足佐。上訴人之自白與事實相符。又上訴人有如事實欄第一項所
    載施用安非他命經送觀察勒戒、強制戒治、不起訴處分及判刑之前案紀錄，有卷
    附之士林地院檢察署八十七年度偵字第五六五九號、八十八年度毒偵字第一０四
    六號不起訴處分書、八十九年度毒偵字第八六一號、一０四一號聲請簡易判決處
    刑書、士林地院九十年度毒聲字第九八四號刑事裁定、本院九十年毒抗字第七０
    四號刑事裁定、士林地院八十九年度簡字第三九七號刑事簡易判決、本院被告全
    國前案紀錄表暨臺灣高等法院檢察署刑案紀錄簡覆表可考，並經原審調閱士林地
    院八十九年度簡字第三九七號刑事卷宗全卷（含偵查卷宗）核閱屬實。事證明確
    ，上訴人三犯施用毒品之犯行，堪以認定。
二、查ＭＤＭＡ為毒品危害防制條例第二條第二項第二款所定之第二級毒品。上訴人
    所為，係犯同條例第十條第二項之施用第二級毒品罪。持有之低度行為，為施用
    之高度行為所吸收，不另論罪。先後二次犯行，時間緊接，方法相同，觸犯構成
    要件相同之罪名，顯係基於概括犯意反覆為之，依刑法第五十六條連續犯規定以
    一罪論，並加重其刑。上訴人於八十七年二月間，因違反麻醉藥品管理條例案件
    ，經士林地院判處有期徒刑四月，於八十七年四月二十七日執行完畢，有台灣高
    等法院檢察署刑案紀錄簡覆表可徵，其受有期徒刑之執行完畢後，五年內再犯本
    件有期徒刑以上之罪，為累犯，依刑法第四十七條規定，加重其刑，並依法遞加
    之。起訴書就上訴人於九十年九月十六日十六時二十分許經警採尿前九十六小時
    內某時分施用以外之其餘犯行雖未敘及，惟該部分事實與起訴判罪部分有裁判上
    一罪關係，為起訴效力所及，本院應併予審理。原審適用上開規定，並審酌上訴
    人有如事實欄所載之前科素行、前已有多次施用安非他命之前科，仍不知戒絕毒
    癮而施用ＭＤＭＡ之犯罪動機、目的、手段、施用毒品戕害自身之健康、生活狀
    況、智識程度暨犯罪後坦承犯行等一切情狀，認公訴人具體求處之有期徒刑十月
    ，尚嫌過重，量處有期徒刑八月。扣案之第二級毒品ＭＤＭＡ九顆（驗餘淨重二
    點一一公克），依同條例第十八條前段規定，不問屬於犯人與否，諭知沒收銷燬
    。並說明扣案之Ｋ他命空瓶三瓶及吸管一支，非屬上訴人所有，且與本案上訴人
    前開犯行無關，不予宣告沒收；及移送併案審理部分與本案無裁判上一罪關係，
    應予退回由檢察官另行偵辦之理由。經核認事用法均無不合，量刑亦稱允當。上
    訴人以原審量刑過重，執以上訴，為無理由，應予駁回。
 據上論斷，應依刑事訴訟法第三百六十八條，判決如主文。
本案經檢察官吳國南到庭執行職務。
中      華      民      國 九十一      年    五    月    三十一    日
                              臺灣高等法院刑事第二十三庭
                                  審判長法  官  吳      燦
                                        法  官  宋      祺
                                        法  官  雷  雯  華
右正本證明與原本無異。
不得上訴。
                                        書記官  陳  靜  姿
中      華      民      國      九十一      年    五    月    三十一    日
